臺灣屏東地方法院刑事判決　　 　 九十三年度易字第六九五號
　　公　訴　人　臺灣屏東地方法院檢察署檢察官
　　被　　　告　天○○　男　3.
　　被　　　告　地○○　男　3.
上列被告等因恐嚇取財等案件，經檢察官提起公訴（92年度偵字
第4319號），本院判決如左：
    主  文
天○○共同連續意圖為自己不法之所有，以恐嚇使人將本人之物
交付，處有期徒刑壹年陸月。扣案記事本本、電話簿貳本、記
事紙肆張、地○○、林建興、廖信賢之郵局儲金簿各壹本及地○○、林建興與廖信賢未扣案之之郵局金融卡各壹張，均沒收。
地○○共同連續意圖為自己不法之所有，以恐嚇使人將本人之物
交付，處有期徒刑貳年。扣案記事本本、電話簿貳本、記事紙
肆張、地○○、林建興、廖信賢之郵局儲金簿各壹本及地○○、
林建興與廖信賢未扣案之之郵局金融卡各壹張，均沒收。
    事      實
一、天○○、地○○明知庚○○、戊○○、黃○○、陳進福、乙○○、戌○○、辛○○、玄○○、酉○○、Ｇ○○、壬○○
    、丑○○、癸○○、丙○○、卯○○、未○○、巳○○、己○○、甲○○、寅○○、宙○○、亥○○、子○○、宇○○
    、午○○、Ｅ○○、申○○、丁○○、Ａ○○、Ｆ○○、辰
    ○○、Ｃ○○、郭秋福等人之賽鴿，係來歷不明之贓物（前
    開鴿主被竊賽鴿之時間、數量，如附表一所示），竟仍於民
    國九十二年一月間起至同年二月十二日止，基於收受贓物之
    犯意聯絡，多次於屏東縣枋山鄉某處加油站附近，向一姓名
    、年籍不詳綽號「愛仔」之成年男子，以每隻新臺幣（以下
    同）一千元之代價買受上開賽鴿，並共同意圖為自己不法所
    有，基於恐嚇取財之犯意聯絡，憑其等買得前開賽鴿腳環上
    所示之鴿主電話號碼，推由天○○撥打電話聯絡庚○○、戊○○、黃○○、陳進福、乙○○、戌○○、辛○○、玄○○
    、酉○○、甲○○、午○○、Ｅ○○、申○○、丁○○等十
    四人，分別對渠等恐嚇稱如欲取回鴿子，必須各將附表一編
    號一至九、十九、二十六至二十九所示之款項匯入其所指定
    如附表一、二所示廖信賢、Ｄ○○、林建興等人頭帳戶或地
    ○○之帳戶內，否則將殺死鴿子或見不到鴿子等語，致黃○○、陳進福、乙○○、戌○○、辛○○、玄○○、午○○、
    申○○、丁○○等九人心生畏懼，果依指示分別匯入或交付
    如附表一所示之款項，再由天○○、地○○分別提領贓款，
    或與被害人相約於屏東縣佳冬鄉省道臺一線戰備跑道處交付
    贖金得手。惟庚○○、戊○○、酉○○、甲○○、Ｅ○○等
    五人仍不為所動，拒絕付款，天○○、地○○二人就此部分
    始未能得逞。嗣於九十二年二月十二日十四時許，天○○駕
    駛車牌號碼一八一六—ＦＤ號自用小客車行經屏東縣屏東市
    ○○路復興醫院前時，因本案及另涉及違反毒品危害防制條
    例案件為警方逮捕，並於前開自用小客車內扣得天○○之中
    華郵政股份有限公司（下稱郵局）儲金簿、記事本、電話簿
    各一本、記事紙二張及賽鴿腳環十三片等物品，並循線於同
    日二十二時許，在天○○與地○○之住所旁鴿舍查獲賽鴿共
    四十一隻、林建興之郵局儲金簿及金融卡、地○○之郵局儲
    金簿及金融卡、廖信賢之郵局儲金簿、Ｄ○○之華南商業銀
    行股份有限公司（下稱華南銀行）活期存摺各一本、記事本
    二本、記事紙二張、電話簿一本及賽鴿腳環二片等物品。詎
    地○○於天○○已遭逮捕並拘禁期間之九十二年二月十二日
    十五時三十四分許，仍承前開恐嚇取財之犯意，持其使用之
    0000000000號行動電話撥打Ｇ○○、壬○○、丑
    ○○、癸○○、丙○○、卯○○、未○○、巳○○、己○○
    、寅○○、宙○○、亥○○、宇○○、子○○及Ａ○○等十
    五人之電話，分別對渠等恐嚇稱必須各將附表一編號十至十
    八、二十至二十二、二十四、二十五及三十所示之款項匯入
    其所指定如附表二所示廖信賢之帳戶內，否則將殺死鴿子或
    見不到鴿子等語，致癸○○、未○○、己○○、亥○○、宇
    ○○及Ａ○○等六人心生畏懼，果依指示分別匯入如附表一
    所示之款項至廖信賢之帳戶，再由天○○（於九十二年二月
    十三日經交保後釋放）、地○○分別提領贓款得手。惟Ｇ○○、壬○○、丑○○、丙○○、卯○○、巳○○、寅○○、
    宙○○、子○○仍不為所動，拒絕付款，天○○、地○○二
    人就此部分始未能得逞。嗣經警方依該行動電話之通聯紀錄
    循線查獲上情。
二、案經屏東縣警察局屏東分局報請臺灣屏東地方法院檢察署檢
    察官偵查起訴。
    理      由
一、按被告以外之人於偵查中向檢察官所為陳述，除顯有不可信
    之情況者外，得為證據，刑事訴訟法第一五九條之一第二項
    定有明文。偵查中對被告以外之人（包括證人、鑑定人、告
    訴人、被害人及共同被告等）所為之偵查筆錄，或被告以外
    之人向檢察官所提之書面陳述，性質上均屬傳聞證據。惟現
    階段刑事訴訟法規定檢察官代表國家偵查犯罪、實施公訴，
    依法其有訊問被告、證人及鑑定人之權，證人、鑑定人且須
    具結，而實務運作時，檢察官偵查中向被告以外之人所取得
    之陳述，原則上均能遵守法律規定，不致違法取供，其可信
    度極高，故被告以外之人前於偵查中已具結而為證述，除反
    對該項供述得具有證據能力之一方，已釋明「顯有不可信之
    情況」之理由外，不宜以該證人未能於審判中接受他造之反
    對詰問為由，即遽指該證人於偵查中之陳述不具證據能力。
    本案證人林高章、林建興及廖信賢於檢察官偵查中所為之陳
    述（見屏東地方法院檢察署九十二年度偵字第四三一九號卷
    ，下稱偵卷(一)，第四十八頁至第五十一頁、第六十三頁至第
    六十五頁），被告二人均未曾提及檢察官在偵查時有不法取
    供之情形，反對該項供述得具有證據能力之陳述，亦未釋明
    上開供述有顯不可信之情況，依上說明，其於偵查中之證言
    自均具有證據能力。另按被告以外之人於審判外之言詞或書
    面陳述，除法律有規定者外，不得作為證據；被告以外之人
    於審判外之陳述，雖不符前四條之規定，而經當事人於審判
    程序同意作為證據，法院審酌該言詞陳述或書面陳述作成時
    之情況，認為適當者，亦得為證據，當事人、代理人或辯護
    人於法院調查證據時，知有第一百五十九條第一項不得為證
    據之情形，而未於言詞辯論終結前聲明異議者，視為有前項
    之同意，刑事訴訟法第一百五十九條第一項、第一百五十九
    條之五第一項及第二項分別定有明文，是證人Ｅ○○、申○○、丁○○、Ａ○○、Ｆ○○、辰○○、Ｃ○○、郭秋福、
    庚○○、戊○○、黃○○、陳進福、乙○○、戌○○、辛○○、玄○○、酉○○、Ｇ○○、壬○○、丑○○、癸○○、
    丙○○、卯○○、未○○、巳○○、己○○、甲○○、寅○○、宙○○、亥○○、Ｂ○○、子○○、宇○○、午○○、
    賴子鴻於警察局訊問時之陳述，雖為傳聞證據，惟被告二人
    於本院調查證據時，已同意作為證據，本院審酌該陳述作成
    時之情況認為適當，是認有證據能力。另關於證人林高章、
    Ｄ○○於警察局之陳述，業經被告地○○聲請異議，不同意
    採為證據，是該證人之警詢筆錄無證據能力，併此敘明。
二、訊據被告天○○對於故買遭不明人士攔捕之賽鴿後，依賽鴿
    腳環上之鴿主資料撥打電話恐嚇其等將款項匯入指定帳戶之
    犯罪事實均坦承不諱，並據被害人庚○○、戊○○、黃○○
    、陳進福、乙○○、戌○○、辛○○、玄○○、酉○○、Ｇ
    ○○、壬○○、丑○○、癸○○、丙○○、卯○○、未○○
    、巳○○、己○○、甲○○、寅○○、宙○○、亥○○、子
    ○○、宇○○、午○○、Ｅ○○、申○○、丁○○、Ａ○○
    等人供述渠等賽鴿遭竊之經過及嗣遭人以電話恐嚇取財，其
    中黃○○、陳進福、乙○○、戌○○、辛○○、玄○○、午
    ○○、申○○、丁○○、癸○○、未○○、己○○、亥○○
    、宇○○及Ａ○○等人更因此均依指示匯款至被告二人所指
    示之帳戶，或親自交付贖金等語，且有被害人戌○○、癸○○、未○○、己○○、亥○○及林建興等人所提出之國內匯
    款執據為憑，證人廖信賢亦證稱伊有提供帳戶給被告天○○
    以換取海洛因施用，被告天○○要帳戶是為了供擄鴿勒贖之
    用等語（見偵卷(一)第四十九頁）。此外，亦有扣案之被告天
    ○○郵局儲金簿、記載被害人電話、資料之記事本三本、、
    電話簿二本、記事紙四張及賽鴿腳環共十五片、賽鴿共四十
    一隻（已發還被害人）、林建興之郵局儲金簿及金融卡、地
    ○○之郵局儲金簿及金融卡、廖信賢之郵局儲金簿、Ｄ○○
    之華南銀行活期存摺各一本等物品可資佐證，應堪認為被告
    天○○之自白與事實相符。
三、被告地○○雖矢口否認有恐嚇取財及收受贓物情事，辯稱伊
    之郵局儲金簿及金融卡係被告天○○自行取走使用，對於前
    開事實一概不知情云云，惟查，被告天○○因本案及另涉違
    反毒品危害防制條例案件，於九十二年二月十二日十四時許
    在屏東縣屏東市○○路復興醫院前為警逮捕，嗣於同年二月
    十三日二十一時四十分許經繳交保證金後為臺灣屏東地方法
    院檢察署釋放等情，有屏東縣警察局屏東分局逮捕通知書、
    刑事案件報告書、臺灣屏東地方法院檢察署訊問筆錄、收受
    刑事保證金通知、保證書收據及被告具保辦理程序單各一份
    附卷可參，而在上開人身受拘束期間並未撥打000000
    0000號行動電話之事實，亦據被告天○○於本院審理時
    供陳明確，被告地○○雖否認曾於九十二年二月十二日至同
    年二月十三日期間使用過0000000000號行動電話
    ，然其於被告天○○為檢警拘束之期間曾使用上開門號行動
    電話之事實，業據被告地○○於檢察官偵訊時供承在卷（見
    偵卷(一)第九十七頁），又該門號自九十二年一月三十一日起
    至九十二年二月十五日止之期間，曾與使用0000000
    000門號之案外人蔡嘉琳頻繁而密集通話，有00000
    00000號行動電話之通聯紀錄一份在卷可證，參以證人
    Ｄ○○於本院審理時證稱，被告地○○與蔡嘉琳常常在一起
    ，好像是男女朋友，蔡嘉琳很少跟被告天○○在一起，而蔡
    嘉琳之行動電話號碼為0000000000號等語（見本
    院卷第七十六頁），被告即證人天○○亦證稱蔡嘉琳係被告
    地○○之女朋友，伊未曾用任何行動電話撥打給蔡嘉琳過（
    見本院卷第八十九頁）等語，並於警詢時供稱000000
    0000號行動電話是被告地○○所使用（見其九十二年八
    月八日警詢筆錄），而被告地○○於九十二年三月二十四日
    警詢時亦自承，伊當時使用之行動電話為00000000
    00號等語，足徵被告地○○係上開行動電話門號之使用人
    。又而該門號於九十二年二月十二日十五時三十分許至同日
    二十一時二十分許，連續主動撥打Ｇ○○、壬○○、丑○○
    、癸○○、丙○○、卯○○、未○○、巳○○、己○○、寅
    ○○、宙○○、亥○○、子○○及Ａ○○等人之電話，並於
    此期間撥打0000000000號蔡嘉琳之門號並通話（
    見該門號通聯紀錄），顯然是被告地○○即係撥打Ｇ○○、
    壬○○、丑○○、癸○○、丙○○、卯○○、未○○、巳○○、己○○、寅○○、宙○○、亥○○、子○○及Ａ○○等
    人電話並予以恐嚇應將款項匯入指定帳戶之人無誤。而被告
    地○○上開以撥打電話通知被害人Ｇ○○、壬○○、丑○○
    、癸○○、丙○○、卯○○、未○○、巳○○、己○○、寅
    ○○、宙○○、亥○○、子○○及Ａ○○，若不將金錢匯入
    其指定帳戶內，其鴿子將遭殺害之恐嚇取財模式，與被告天
    ○○自九十二年一月間起至同年二月十二日止，撥打電話聯
    絡庚○○、戊○○、黃○○、陳進福、乙○○、戌○○、辛○○、玄○○、酉○○、甲○○、午○○、Ｅ○○、申○○
    、丁○○，對渠等恐嚇稱如欲取回鴿子必須將款項匯入其所
    指定之帳戶內，否則將殺死鴿子之犯罪手法如出一轍，參以
    被告天○○供稱，被告地○○與伊並未分家，還是同住在一
    起，伊將用以接受被害人贖款之廖信賢之佳冬郵局存摺和提
    款卡放在屏東縣佳冬鄉○○村○○路八十四號住所客廳等語
    ，及被告地○○於九十二年二月十二日十五時三十分許至同
    日二十一時二十分許，撥打Ｇ○○、壬○○、丑○○、癸○○、丙○○、卯○○、未○○、巳○○、己○○、寅○○、
    宙○○、亥○○、子○○及Ａ○○等人之電話為上開恐嚇犯
    行時，均係指定將款項匯入被告天○○留於被告二人佳冬家
    中客廳之廖信賢佳冬郵局帳戶之事實，顯然被告地○○對於
    被告天○○之上開恐嚇取財犯行亦知之甚詳。又被告地○○
    之佳冬郵局帳戶曾經為被告天○○恐嚇被害人黃○○所指定
    之匯款帳戶，有中華郵政股份有限公司儲匯處函所附客戶歷
    史交易清單一紙可參；且被告地○○復利用伊與Ｄ○○熟識
    之關係，聯絡Ｄ○○將其華南銀行之存摺與提款卡交付予被
    告天○○，供天○○作為恐嚇被害人戊○○匯入贖款之用，
    亦經證人Ｄ○○在本院審理時證述明確（見本院卷第七十五
    頁），另被告天○○為警方逮捕後，被告地○○曾囑咐證人
    Ｄ○○，若警方問起為何Ｄ○○之帳戶交付被告天○○時，
    應回答係為辦理信用卡之用等情，業經證人Ｄ○○於本院審
    理時結證屬實，證人Ｄ○○復證稱：「但我借本子給他們並
    不是要辦信用卡。」等語，足見被告地○○對於被告天○○
    之上開恐嚇取財犯行，亦有上開參與之行為。此外，復有被
    害人Ｇ○○、壬○○、丑○○、癸○○、丙○○、卯○○、
    未○○、巳○○、己○○、寅○○、宙○○、亥○○、子○○、Ａ○○及宇○○等人於警察局證述渠等賽鴿遭竊及嗣遭
    人以電話恐嚇取財之過程、及被害人癸○○、未○○、己○○、亥○○等人所提出之國內匯款執據為憑，此外，亦有扣
    案之賽鴿腳環、賽鴿（均已發還被害人）、地○○之郵局儲
    金簿一本及金融卡一張、廖信賢之郵局儲金簿一本等物品可
    資佐證被告地○○之上開收受贓物及恐嚇取財犯行，當足以
    認定。按刑法第二十八條規定，二人以上共同實施犯罪之行
    為者，皆為正犯。故共同正犯除須有二人以上共同實施犯罪
    行為外，尚須二人以上具有相互利用他方行為共同合力實施
    犯罪之意思聯絡，始能成立共同正犯，即二人以上之人相互
    認識他方之行為而有互相利用他方之行為以完成犯罪之意思
    ，唯有此意思之聯絡，始足以表示其惡性之共同，而將各共
    犯作合一之觀察，以為共同評價之對象，因之共犯者對其中
    任何一人在合同意思範圍內所為之結果，均應共同負責。被
    告地○○、天○○間，就本案犯行既有犯意聯絡及行為分擔
    ，彼此分工協力，且有參與構成要件行為之實行，即如上述
    之提取被害人匯款金錢之行為，相互補充共享而完成犯罪，
    是被告二人應屬共同正犯。本案事證明確，被告天○○及地
    ○○之犯行，均堪以認定。
三、核被告天○○、地○○所為，均係犯刑法第三百四十六條第
    一項之恐嚇取財罪及同法第三百四十九條第一項之收受贓物
    罪。被告二人間係基於犯意聯絡，合謀分擔實施恐嚇及提取
    贓款之行為，相互補充共享而完成犯罪，皆為共同正犯。又
    被告天○○、地○○於附表一編號三至八、十三、十六、十
    八、二十二、二十五、二十六、二十八至三十所示之十五次
    恐嚇取財既遂犯行及附表一編號一、二、九至十二、十四、
    十五、十七、十九至二十一、二十三、二十四、二十七所示
    之十五次恐嚇取財未遂犯行及先後多次收受贓物行為，時間
    均各自緊接，觸犯構成要件各相同之罪，顯均係基於概括犯
    意反覆為之，應依刑法第五十六條連續犯之規定，各以收受
    贓物及恐嚇取財既遂一罪論，並分別加重其刑。另被告二人
    收受贓物之目的在實施恐嚇取財，所犯之恐嚇取財罪及收受
    贓物罪間，有方法目地結果之牽連關係，應從一重之恐嚇取
    財罪處斷。至於公訴人就被告二人如附表一編號二十三、二
    十七、二十八、二十九、三十、三十一、三十二、三十三、
    三十四即被害人Ｂ○○、Ｅ○○、申○○、丁○○、Ａ○○
    、Ｆ○○、辰○○、Ｃ○○與郭秋福部分之犯罪事實（收受
    贓物犯行，另編號二十七至三十為恐嚇取財未遂及既遂犯行
    ），雖漏未起訴，然因與已起訴之論罪部分，有連續犯之裁
    判上一罪關係，均為起訴效力所及，本院自應併予審判。爰
    審酌被告天○○、地○○二人均有因違反毒品危害防制條例
    經法院判刑確定之紀錄，素行不佳，利用他人賽鴿恐嚇取財
    ，造成被害人財產損失及心理恐懼，手段惡劣，犯罪次數甚
    多及被告地○○犯後否認犯行試圖掩飾犯罪，毫無悔意之態
    度及被告天○○犯後坦承犯行態度良好，尚見悔意，並渠等
    犯罪之動機、目的及智識程度等一切情狀，分別量處如主文
    所示之刑，以示懲儆。
四、扣案之記事本三本、電話簿二本、記事紙四張、地○○、林
    建興、廖信賢之郵局儲金簿各一本及地○○、林建興與未扣
    案廖信賢之金融卡各一張，分別為被告天○○及地○○所有
    ，供被告二人犯罪所用之物，應依刑法第三十八條第一項第
    二款之規定宣告沒收之。至賽鴿腳環十五片及Ｄ○○之華南
    銀行活期存摺一本，則分別為被害賽鴿所有人及不知情之Ｄ
    ○○暫借被告天○○之物，非屬被告二人所有，業據被告天
    ○○及證人Ｄ○○陳述在卷，爰均不予諭知沒收，附此敘明
    。
據上論斷，應依刑事訴訟法第二百九十九條第一項前段，刑法第
二十八條、第五十六條、第三百四十九條第一項、第三百四十六
條第一項、第五十五條、第三十八條第一項第二款，罰金罰鍰提
高標準條例第一條前段，判決如主文。
本案經檢察官鄭伊鈞到庭執行職務。
中　　華　　民　　國　　94　　年　　7 　　月　　7 　　日
                  刑事第四庭  審判長  法　官  羅森德
                                      法  官  楊文廣
                                      法  官  林柏泓
右正本證明與原本無異。
如不服本判決應於收受本判決送達後十日內向本院提出上訴書狀
，其未敘述上訴理由者，並得於提起上訴後十日內向本院補提理
由書狀（均須按他造當事人之人數附繕本）「切勿逕送上級法院
」
中　　華　　民　　國　　94　　年　　7 　　月　　7 　　日
                                      書記官  劉淑蓉
 附表一
┌───┬───┬────────┬───┬──────┬────┬────┐
│編  號│被害人│  被竊時間      │被竊鴿│被告恐嚇金額│是否匯款│指定匯入│
│      │      │                │子數量│（新臺幣）  │        │帳戶名稱│
├───┼───┼────────┼───┼──────┼────┼────┤
│  一  │庚○○│九十二年二月二日│三隻  │共四千五百元│否      │        │
├───┼───┼────────┼───┼──────┼────┼────┤
│  二  │戊○○│九十二年一月十日│六隻  │共一萬五千元│否      │Ｄ○○  │
├───┼───┼────────┼───┼──────┼────┼────┤
│  三  │黃○○│九十二年一月二十│八隻  │共一萬六千元│僅匯款二│地○○  │
│      │      │七日            │      │            │千元    │        │
├───┼───┼────────┼───┼──────┼────┼────┤
│  四  │陳進福│九十二年二月一日│二隻  │共五千元    │於佳冬鄉│        │
│      │      │九時許          │      │            │交付贖金│        │
├───┼───┼────────┼───┼──────┼────┼────┤
│  五  │乙○○│九十二年二月二日│一隻  │一千五百元  │於佳冬鄉│        │
│      │      │八時許          │      │            │交付贖金│        │
├───┼───┼────────┼───┼──────┼────┼────┤
│  六  │戌○○│不明            │一隻  │二千零七元  │是      │廖信賢  │
├───┼───┼────────┼───┼──────┼────┼────┤
│  七  │辛○○│不明            │一隻  │二千元      │是      │林建興  │
├───┼───┼────────┼───┼──────┼────┼────┤
│  八  │玄○○│九十二年二月二日│六隻  │共一萬二千元│於佳冬鄉│林建興  │
│      │      │                │      │            │交付贖金│        │
│      │      │                │      │            │八千元，│        │
│      │      │                │      │            │另四千元│        │
│      │      │                │      │            │匯款    │        │
├───┼───┼────────┼───┼──────┼────┼────┤
│  九  │酉○○│九十二年二月二日│一隻  │四千元      │否      │        │
├───┼───┼────────┼───┼──────┼────┼────┤
│  十  │Ｇ○○│不明            │一隻  │被害人拒絕，│否      │        │
│      │      │                │      │故尚未提及。│        │        │
├───┼───┼────────┼───┼──────┼────┼────┤
│十一  │壬○○│九十二年二月十二│一隻  │二千元      │否      │廖信賢  │
│      │      │日              │      │            │        │        │
├───┼───┼────────┼───┼──────┼────┼────┤
│十二  │丑○○│不明            │一隻  │二千零二十三│否      │廖信賢  │
│      │      │                │      │元          │        │        │
├───┼───┼────────┼───┼──────┼────┼────┤
│十三  │癸○○│九十二年二月十二│一隻  │二千零三元  │是      │廖信賢  │
│      │      │日七時許        │      │            │        │        │
├───┼───┼────────┼───┼──────┼────┼────┤
│十四  │丙○○│九十二年二月十二│一隻  │二千五百元  │否      │        │
│      │      │日七時許        │      │            │        │        │
├───┼───┼────────┼───┼──────┼────┼────┤
│十五  │卯○○│九十二年二月十一│三隻  │七千五百元  │否      │        │
│      │      │日二十時許      │      │            │        │        │
├───┼───┼────────┼───┼──────┼────┼────┤
│十六  │未○○│九十二年二月十二│一隻  │二千零六元  │是      │廖信賢  │
│      │      │日七時許        │      │            │        │        │
├───┼───┼────────┼───┼──────┼────┼────┤
│十七  │巳○○│九十二年二月十二│一隻  │二千元      │否      │        │
│      │      │日七時許        │      │            │        │        │
├───┼───┼────────┼───┼──────┼────┼────┤
│十八  │己○○│九十二年二月十二│一隻  │二千零五元  │是      │廖信賢  │
│      │      │日七時許        │（另遺│            │        │        │
│      │      │                │失一隻│            │        │        │
│      │      │                │未遭勒│            │        │        │
│      │      │                │贖）  │            │        │        │
├───┼───┼────────┼───┼──────┼────┼────┤
│十九  │甲○○│九十二年二月十一│一隻  │二千零十六元│否      │廖信賢  │
│      │      │日八時許        │      │            │        │        │
├───┼───┼────────┼───┼──────┼────┼────┤
│二十  │寅○○│九十二年二月十二│一隻  │二千零十六元│否      │廖信賢  │
│      │      │日八時許        │      │            │        │        │
├───┼───┼────────┼───┼──────┼────┼────┤
│二一  │宙○○│不明            │一隻  │二千零二十元│否      │廖信賢  │
├───┼───┼────────┼───┼──────┼────┼────┤
│二二  │亥○○│九十二年二月十二│一隻  │二千零十九元│是      │廖信賢  │
│      │      │日八時許        │      │            │        │        │
├───┼───┼────────┼───┼──────┼────┼────┤
│二三  │Ｂ○○│九十二年二月十二│一隻  │尚未接獲被告│否      │        │
│      │      │日              │      │恐嚇電話    │        │        │
├───┼───┼────────┼───┼──────┼────┼────┤
│二四  │子○○│九十二年二月十二│一隻  │二千零二十二│否      │廖信賢  │
│      │      │日              │      │元          │        │        │
├───┼───┼────────┼───┼──────┼────┼────┤
│二五  │宇○○│九十二年二月十二│一隻  │二千五百十三│是      │廖信賢  │
│      │      │日七時許        │      │元          │        │        │
├───┼───┼────────┼───┼──────┼────┼────┤
│二六  │午○○│九十二年二月八日│六隻  │一萬二千元  │僅匯款二│林建興  │
│      │      │九時許          │      │            │千元    │        │
├───┼───┼────────┼───┼──────┼────┼────┤
│二七  │Ｅ○○│九十二年一月二十│三隻  │六千元      │否      │        │
│      │      │九日早上        │      │            │        │        │
├───┼───┼────────┼───┼──────┼────┼────┤
│二八  │申○○│九十二年二月十一│一隻  │二千零三元  │是      │林建興  │
│      │      │日十時許        │      │            │        │        │
├───┼───┼────────┼───┼──────┼────┼────┤
│二九  │丁○○│不明            │一隻  │三千元      │是      │林建興  │
│      │      │                │      │            │        │        │
├───┼───┼────────┼───┼──────┼────┼────┤
│三十  │Ａ○○│不明            │一隻  │一千八百零二│是      │廖信賢  │
│      │      │                │      │元          │        │        │
├───┼───┼────────┼───┼──────┼────┼────┤
│三一  │Ｆ○○│九十二年二月某日│二隻  │尚未接獲被告│        │        │
│      │      │（筆錄誤載為十三│      │恐嚇電話    │        │        │
│      │      │日）            │      │            │        │        │
├───┼───┼────────┼───┼──────┼────┼────┤
│三二  │辰○○│九十二年二月某日│一隻  │尚未接獲被告│        │        │
│      │      │（筆錄誤載為十四│      │恐嚇電話    │        │        │
│      │      │日）            │      │            │        │        │
│      │      │                │      │            │        │        │
├───┼───┼────────┼───┼──────┼────┼────┤
│三三  │Ｃ○○│九十二年二月某日│一隻  │尚未接獲被告│        │        │
│      │      │（筆錄誤載為十四│      │恐嚇電話    │        │        │
│      │      │日）            │      │            │        │        │
│      │      │                │      │            │        │        │
├───┼───┼────────┼───┼──────┼────┼────┤
│三四  │郭秋福│九十二年二月某日│二隻  │並未接獲被告│        │        │
│      │      │（筆錄誤載為十三│      │恐嚇電話    │        │        │
│      │      │日）            │      │            │        │        │
│      │      │                │      │            │        │        │
└───┴───┴────────┴───┴──────┴────┴────┘
 附表二
┌────┬──────┬───────────────┐
│○○七一│金融機構名稱│ 帳號                         │
├────┼──────┼───────────────┤
│廖信賢  │佳冬郵局    │000000000000號    │
├────┼──────┼───────────────┤
│Ｄ○○  │華南銀行    │000000000000號    │
├────┼──────┼───────────────┤
│林建興  │九如郵局    │000000000000號    │
├────┼──────┼───────────────┤
│地○○  │佳冬郵局    │00000000000000號│
└────┴──────┴───────────────┘
附錄本案論罪科刑法條全文：
中華民國刑法第三百四十六條第一項
意圖為自己或第三人不法之所有，以恐嚇使人將本人或第三人之物交付者，處六月以
上五年以下有期徒刑，得併科一千元以下罰金。
中華民國刑法第三百四十九條第一項
收受贓物者，處三年以下有期徒刑、拘役或五百元以下罰金。
